【裁判字號】    95,毒抗,438
【裁判日期】    950922
【裁判案由】    毒品危害防制條例
【裁判全文】
臺灣高等法院刑事裁定                 95年度毒抗字第438號
抗  告  人
即  被  告  甲○○原名劉芷欣.
上列抗告人因毒品危害防制條例案件，不服臺灣臺北地方法院95
年度毒聲字第602號，民國九十五年八月十六日裁定（聲請案號
：台灣台北地方法院檢察署95年度聲觀字第444號），提起抗告
，本院裁定如下：
    主  文
抗告駁回。
    理  由
一、犯毒品危害防制條例第十條之罪者，檢察官應聲請法院裁定
    ，令被告入勒戒處所觀察、勒戒，其期間不得逾二月，同條
    例第二十條第一項定有明文。
二、被告抗告意旨略以：被告確實未施用海洛因成癮，亦無施用
    海洛因之習慣，可能是同案被告林承諺常施用海洛因，致影
    響被告，請再就被告之尿液檢驗報告之反應值來判斷。其次
    被告係因誤交損友始誤入歧途，被告亦已於第一時間至台北
    市療養院接受治療等語。
三、本院查：
  (一)被告雖僅坦承施施用第二級毒品之犯行。惟被告於九十五年
    四月二十一日經警採集其尿液送驗後，呈鴉片類及安非他命
    類陽性反應，此有臺灣檢驗科技股份有限公司九十五年五月
    五日濫用藥物尿液檢驗報告附卷可稽。被告否認施用海洛因
    ，已難逕信。被告要求再就檢驗之反應值判斷。經查，依臺
    灣檢驗科技股份有限公司濫用藥物尿液檢驗報告可知被告尿
    液中可待因反應含量為350ｎｇ／ｍｌ，嗎啡含量為1076 ｎ
    ｇ／ｍｌ，可知其尿液中之嗎啡之含量遠大於可待因含量。
    次查，依據一九八三年Ｄｕｔｔ等單純服用可待因錠片的研
    究，Ｄｕｔｔ提出三項通則。大意為1.當尿液中嗎啡濃度高
    於２００ｎｇ／ｍｌ，而嗎啡濃度大於可待因濃度之兩倍時
    ，則可研判係施用鴉片類毒品。2.當尿液中檢出可待因及嗎
    啡成分而嗎啡濃度低於２００ｎｇ／ｍｌ時，則可研判有可
    能服用含可待因藥物。3.當尿液中嗎啡濃度高於２００ｎｇ
    ／ｍｌ，而嗎啡濃度小於兩倍之可待因濃度時，則亦當研判
    係因服用含可待因藥物所致，此有法務部調查局九十三年三
    月二日調科壹字第○九三○○○七三三三○號函附卷足參。
    依據上述Ｄｕｔｔ提出之第一項通則，本案被告尿液檢驗結
    果嗎啡濃度高於２００ｎｇ／ｍｌ，且嗎啡濃度大於可待因
    濃度之兩倍。足以確定被告施用海洛因無誤。被告所辯可能
    是受經常施用海洛因之同案被告林承諺之影響云云，難以採
    信。被告其餘所辯因不影響於被告施用毒品之事實，無逐一
    論列之必要。
四、綜上所述，被告施用第一、二級毒品之事證明確，原審法院
    依檢察官之聲請，裁定令被告入勒戒處所觀察、勒戒，並無
    違誤。被告抗告指摘原審裁定不當，為無理由，應予駁回。
據上論斷，應依刑事訴訟法第四百十二條，裁定如主文。
中    華    民    國    95    年    9     月    22    日
                  刑事第十四庭  審判長法  官  蘇隆惠
                                      法  官  林秀鳳
                                      法  官  林瑞斌
以上正本證明與原本無異。
不得再抗告。
                                      書記官  陳思云
中    華    民    國    95    年    9     月    22    日


司法院資訊處製作；財團法人民間司法改革基金會備份。
